

Perfil

Soy un programador con más de 8 años de experiencia en desarrollo de software, aplicaciones web y levantamiento de ambientes. Durante mi carrera, he demostrado ser un profesional comprometido con el logro de objetivos y con la creación de un ambiente laboral agradable y colaborativo. Además, he tenido la oportunidad de ser líder técnico en el desarrollo de aplicaciones, lo que me ha permitido integrarme en nuevas empresas y trabajar con otros profesionales de alto nivel. Me apasiona trabajar en equipo y tengo la capacidad de enfrentar nuevos desafíos con determinación, siempre enfocado en el mismo objetivo compartido con mis compañeros.

Experiencia Laboral

Desarrollador Backend, Scotiabank

SEPTIEMBRE 2024 - ACTUALIDAD

- Desarrollo y mejora de proyectos de servicios internos

Herramientas y Tecnologías utilizadas: Java, SQL Server, React JS Herramientas de Atlassian (Jira, Confluence), Gitlab

Desarrollador Backend, KLAP

ABRIL 2023 - SEPTIEMBRE 2024

- Desarrollo y mejora de proyectos de servicios de adquirencia y transaccionales
- Soporte técnico a Clientes adquirentes de los servicios de adquirencia y transaccionales

Herramientas y Tecnologías utilizadas: Java, PostgreSQL Herramientas de Atlassian (Jira, Confluence), Gitlab

Desarrollador Fullstack, SIIGROUP

FEBRERO 2022 - MARZO 2023

- Planificación, levantamiento y desarrollo en proyectos de Banco Santander con Metodología Ágil
- Desarrollo y adaptación de código (ejecutable solamente en Internet Explorer) para los nuevos navegadores como Microsoft Edge y Chrome para Banco General de Panama
- Desarrollo y mejoras de código para proyectos de Citibank

Herramientas y Tecnologías utilizadas: Java 11 Springboot SQL Datamodeler, Magento 2.3.6, Angular 12, JavaScript, SQL Modeler Herramientas de Atlassian (Jira, Confluence), Gitlab

Desarrollador Fullstack, 3IT

AGOSTO 2021 - ENERO 2022

- Migración de Angular JS a Angular 11 para la aplicación interna de Banco de Chile con Metodología Ágil

Herramientas y Tecnologías utilizadas: Angular 11, Herramientas de Atlassian (Bitbucket, Bamboo, Jira, Sonar), Git

FEBRERO 2020 - JULIO 2021

Desarrollador de Software 3, SONDA

- Desarrollo, resolución de incidentes y mejoras del producto en los proyectos de Dispositivo Seguro relacionados a Transantiago Red 3.0.

Herramientas y Tecnologías utilizadas: Java, Maven, Bitbucket, SSH, Trello Herramientas de Atlassian (Jira, Confluence), Gitlab

Consultor Semi Senior - INNOVAGROUP SPA ILINIO 2019 - FERRERO 2020

- Levantamiento de ambiente y desarrollo para proyecto de

- Validación de Estados de Cuentas
- Desarrollo de Aplicación Web para Cotizaciones de insumos para obras industriales

Herramientas y Tecnologías utilizadas: Java, Maven, Angular 7, Oracle Database 12C, Oracle Weblogic Server 12C, Torsoise SVN, PL/SQL Oracle, Apache

Desarrollador Java - Ministerio de Bienes Nacionales ENERO 2019 - IUNIO 2019

- Desarrollo, mantención, pruebas y documentación de aplicaciones informáticas

- internas para el Ministerio de Bienes Nacionales. - Atención de mesa de ayuda para resolución de problemas informáticos de los
- funcionarios internos del Ministerio de Bienes Nacionales. Herramientas y Tecnologías utilizadas: Java EE 7, Maven, Vaadin 6, Apache Tomcat

Desarrollador Java - AEURUS AGOSTO 2018 - ENERO 2019

7, Trello, UNIX Bash, Git, Oracle 10g, Mysql, SSH

- Desarrollo, mantención, pruebas y documentación de aplicaciones informáticas

- internas para el Ministerio de Bienes Nacionales. - Atención de mesa de ayuda para resolución de problemas informáticos de los
- funcionarios internos del Ministerio de Bienes Nacionales.

7, Trello, UNIX Bash, Git, Oracle 10g, Mysql, SSH

Herramientas y Tecnologías utilizadas: Java EE 7, Maven, Vaadin 6, Apache Tomcat

Consultor Informatico - INNOVAGROUP - Desarrollo de Objetos de Integración en Siebel Tools para generar reportes de

datos en BI Publisher, Generación de reportes de datos con PLSQL Oracle para

- ADESSA Falabella. - Integración de envío de SMS para apertura y cierre de solicitudes de servicio con
- Siebel Tools, Generación de reportes de datos con PLSQL Oracle para Cencosud

Consultor Informatico - ACTIVE IT

Herramientas y tecnologías utilizadas: BD Oracle, Siebel

ENERO 2016 - MARZO 2017

10.3.6, Cognos BI 10.2.1, Oracle DB 11g

- Soporte técnico para las aplicaciones Siebel y Cognos BI, Análisis de archivos FDR y monitoreo de memoria, configuración de parámetros de la aplicación, resolución de incidencias de producción, limpieza de archivos del sistemas y mantenimiento

de servidores para Transbank y Cencosud. Herramientas y tecnologías utilizadas: Siebel 8.1.1, BI Publisher 11.1.1, Weblogic

Contacto

claudio.n.oyarzun@gmail.com Santiago, 9300286, Chile 569 3611 0175

Red Social

LinkedIn **Portafolio**

Conocimientos

SQL/NoSQL Angular Java Git C# Unity JavaScript Godot ReactJS

Idiomas

Español (Native) Inglés (B1)

Hobbies

Videojuegos Streaming Creación de Historias Desarrollo de videojuegos Gimnasio/Powerlifting

Educación

Duoc UC

- Analista
- Programador · Ing. en Informática
- Coderhouse Desarrollador de
- Videojuegos Unity Udemy

Desarrollador de Videojuegos Unity